臺灣新竹地方法院刑事判決
110年度易字第86號
公  訴  人  臺灣新竹地方檢察署檢察官
被      告  彭焜亮




上列被告因竊盜案件，經檢察官提起公訴（109年度偵字第11040
 號），因被告於準備程序進行中，就被訴事實為有罪之陳述，
經本院告知簡式審判程序意旨，並聽取當事人之意見後，裁定改
依簡式審判程序審理，判決如下：
    主      文
彭焜亮犯攜帶兇器毀壞安全設備竊盜罪，累犯，處有期徒刑柒月
。
未扣案之犯罪所得新臺幣壹仟元沒收，於全部或一部不能沒收或
不宜執行沒收時，追徵其價額。
    事實及理由
一、本案犯罪事實及證據，均引用附件檢察官起訴書之記載。另
    補充證據被告彭焜亮於本院準備程序時之自白。
二、論罪科刑：
  ㈠查被告行竊時所持用之鐵棍，質地堅硬，足以作為破壞鎖頭
    使用，當亦足以殺傷人之生命、身體，而屬刑法第321條第1
    項第3款所定之兇器無訛。又所謂「其他安全設備」，指門
    扇、牆垣以外，依社會通念足認為防盜之一切設備者而言，
    而香油錢箱上之鎖頭因具有防盜用途，自屬安全設備無誤。
    是起訴書業已詳載被告持鐵棍破壞香油錢箱之鎖頭行竊之事
    實，惟漏未論及同條項第2款「毀壞安全設備」之竊盜加重
    要件，尚有未洽，然此僅為竊盜加重要件之增加，尚毋庸變
    更起訴法條。
  ㈡核被告所為，係犯刑法第321條第1項第2、3款之攜帶兇器毀
    壞安全設備竊盜罪。
  ㈢彭焜亮前因竊盜、強盜等案件，經本院96年度聲減字第1601
    號裁定定應執行有期徒刑8年7月確定，於104年7月13日假釋
    （接續執行罰金易服勞役，於104年9月5日執行完畢出監）
    ，並付保護管束，迄108年1月25日保護管束期滿假釋未經撤
    銷，其未執行之刑，以已執行論，有臺灣高等法院被告前案
    紀錄表附卷可據。被告於受徒刑之執行完畢後，5年以內故
    意再犯本案有期徒刑以上之罪，為累犯。參酌司法院大法官
    釋字第775號解釋意旨，本院認被告前案因竊盜、強盜等財
    產性犯罪受罰，理應改過遷善，避免罹觸刑典，卻又再犯相
    同罪質之罪，堪認其刑罰反應力薄弱，爰依刑法第47條第1
    項規定，加重其最低本刑。
  ㈣爰以行為人之責任為基礎，審酌被告不知戒慎其行，再犯本
    案之罪，顯欠缺尊重他人財產權之觀念，所為實無足取，本
    當從重量刑。惟念及被告坦承犯行，兼衡其智識程度、生活
    狀況、素行，於本院訊問時所陳之犯罪動機及犯罪手段平和
    、犯罪所生之損害輕微等一切情狀，量處如主文所示之刑。
    希冀被告此次假釋出獄後，能確實改過遷善，勿再重蹈覆轍
    ，善盡家庭責任，被告也不再年輕，不要再浪費人生進出監
    所，把時間花在更有意義之事物上，好好加油。
  ㈤被告本案之犯罪所得新臺幣1,000元並未扣案，應依刑法第38條之1第1項前段、第3項規定諭知沒收，於全部或一部不能沒收或不宜執行沒收時，追徵其價額。
據上論斷，應依刑事訴訟法第273條之1第1項、第299條第1項前
段、第310條之2、第454條第2項，判決如主文。
本案經檢察官邱志平提起公訴，檢察官高上茹到庭執行職務。
中　　華　　民　　國　　110 　年　　3 　　月　　18　　日
                    刑事第四庭  法　官　楊祐庭
以上正本證明與原本無異。
如不服本判決應於收受本判決後20日內向本院提出上訴書狀，上
訴書狀應敘述具體理由。上訴書狀未敘述上訴理由者，應於上訴
期間屆滿後20日內補提理由書狀於本院(均須按他造當事人之人
數附繕本 )「切勿逕送上級法院」。 
中　　華　　民　　國　　110 　年　　3 　　月　　18　　日
                                書記官  陳紀語
附錄本案論罪科刑法條：
中華民國刑法第321條第1項
犯前條第1項、第2項之罪而有下列情形之一者，處6月以上5年以
下有期徒刑，得併科50萬元以下罰金：
一、侵入住宅或有人居住之建築物、船艦或隱匿其內而犯之。
二、毀越門窗、牆垣或其他安全設備而犯之。
三、攜帶兇器而犯之。
四、結夥三人以上而犯之。
五、乘火災、水災或其他災害之際而犯之。
六、在車站、港埠、航空站或其他供水、陸、空公眾運輸之舟、
    車、航空機內而犯之。                  
附件：
臺灣新竹地方檢察署檢察官起訴書
                                    109年度偵字第11040號
    被      告  彭焜亮　男　43歲（民國00年0月00日生）
　　　　　　　　　　　　住新竹縣○○鎮○鄉里0鄰○○路0段
　　　　　　　　　　　　　000巷00號
　　　　　　　　　　　　國民身分證統一編號：Z000000000號
上列被告因竊盜案件，已經偵查終結，認應提起公訴，茲將犯罪
事實及證據並所犯法條分敘如下：
        犯罪事實
一、彭焜亮意圖為自己不法所有，於民國109年5月31日4時40分
    許，搭乘其配偶梁淑惠(另為不起訴處分)所騎乘車號000-00
    00號重型機車，至位於新竹市○區○○路000號「威靈宮」附近
    後，彭焜亮撿拾足供兇器使用之鐵棍1支(未扣案)進入威靈
    宮，持該鐵棍撬開破壞香油錢箱之鎖頭，進而竊取香油錢新
    臺幣(下同)約1,000元得手，旋逃離現場，嗣經威靈宮之志
    工兼管理人楊明哲發覺有異，報警處理，始查悉上情。
二、案經楊明哲訴由新竹市警察局第一分局報告偵辦。　　　　
        證據並犯法條
一、證據清單及待證事實：
┌──┬───────────┬───────────┐
│編號│     證  據  名  稱   │   待  證  事  項     │
├──┼───────────┼───────────┤
│(一)│被告彭焜亮於偵查中自白│全部犯罪事實。        │
├──┼───────────┼───────────┤
│(二)│共同被告梁淑惠於警詢時│被告於前揭時間搭乘共同│
│    │供述。                │被告所騎乘車號000-0000│
│    │                      │號重型機車，至位於新竹│
│    │                      │市○區○○路000號「威 │
│    │                      │靈宮」附近之事實。    │
├──┼───────────┼───────────┤
│(三)│證人即告訴人楊明哲於警│佐證全部犯罪事實。    │
│    │詢及偵查中證述。      │                      │
├──┼───────────┼───────────┤
│(四)│偵查報告、現場監視器檔│佐證全部犯罪事實。    │
│    │案光碟及翻拍照片4紙、 │                      │
│    │現場附近監視器翻拍照片│                      │
│    │4紙、現場照片及現場附 │                      │
│    │近照片9紙。           │                      │
└──┴───────────┴───────────┘
二、核被告所為，係犯刑法第321條第1項第3款之加重竊盜罪嫌
    。被告前因強盜等案件，經法院裁定應執行有期徒刑8年7月
    確定，於108年1月25日執行完畢，其於執行完畢5 年以內故
    意再犯上開之罪，為累犯，請依刑法第47條第1 項，加重其
    刑。犯罪所得1,000元，請依刑法第38條之1，宣告沒收或追
    徵價額。
三、依刑事訴訟法第251條第1項提起公訴。
    此  　致
臺灣新竹地方法院 
中　　華　　民　　國　 109　　年　　11　　月　　13　　日
                              檢　察　官  邱志平
本件正本證明與原本無異
中　　華　　民　　國　 109　　年　　12　　月　　1 　　日
                              書  記  官  鄭思柔